【裁判字號】    95,上易,1423
【裁判日期】    950831
【裁判案由】    詐欺
【裁判全文】
臺灣高等法院刑事判決                95年度上易字第1423號
上  訴  人
即  被  告  乙○○
上列上訴人，因詐欺案件，不服臺灣士林地方法院，94年度易字
第277號，中華民國95年5月4日第一審判決（起訴案號：臺灣士
林地方法院檢察署93年度偵字第7327號），提起上訴，本院判決
如下：
    主  文
原判決撤銷。
乙○○連續意圖為自己不法之所有，以詐術使人將本人之物交付
，累犯，處有期徒刑伍月。如易科罰金以銀元佰元即新台幣玖
佰元折算壹日。
    事  實
一、乙○○前因詐欺案件，經臺灣板橋地方法院於民國92年11月
    18日以92年簡字第3271號判決處有期徒刑6 月確定，並於93
    年2 月5 日易科罰金執行完畢。詎仍不知悔改，明知自己無
    資力償還借款，竟基於意圖為自己不法所有之概括犯意，以
    私接清潔工程需購買材料為由，向同在日華清潔公司之下屬
    甲○○商借款項，並佯稱必迅速歸還，使甲○○陷於錯誤，
    分別於：(一)93年3 月17日，在臺北市○○區○○路2 段故宮
    博物院對面之提款機提領新臺幣（下同）1 萬6,000 元。(二)
    93 年3月22日，在臺北市○○區○○路與民權西路口臺灣銀
    行提款機提領2 萬元。(三)93年4 月1 日，在臺北市○○○○
    街上之提款機以玉山銀行現金卡（卡號：0000000000000）
    預借現金5萬元。（四）93年4月2日，在臺北縣土城市家樂
    福大賣場以玉山銀行信用卡（卡號：0000000000000000）刷
    卡3萬4,000元，並向收銀員取得3萬4,000元現金。(五)93年4
    月7日，到誠泰銀行士林分行櫃臺以中國信託信用卡（卡號
    ：0 000000000000000）預借現金5萬元。(六)93年4 月8日，
    到誠泰銀行天母分行櫃臺以上揭玉山銀行信用卡，預借現金
    4萬元。(七)93年4月14日，到誠泰銀行大同分行櫃臺以上揭中
    國信託信用卡，預借現金2萬5,000元加上甲○○自己之現金
    1萬元。(八)93年4月14日晚上，在中和某公園自身上起出所有
    之8,000元。總計25萬3,000元，交予乙○○，然乙○○僅於
    93年4月7日左右，交付甲○○合作金庫五州支庫票號PQ0000
    000號、面額11萬8,000元及泛亞商業銀行營業部票號PB0000
    000號、面額11萬8,600元（起訴書誤載為11萬8,000元）之
    支票2紙以為搪塞，詎屆期均遭退票；復於93年5月21日開立
    票號0000000號、到期日93年6月7日、面額24萬7,000元之本
    票；再於93年5月22日交付合作金庫中和分行票號XQ0000000
    號、金額24萬7,000元之支票予甲○○作為應付，實則均無
    償還之意，嗣甲○○多次催討均無著，復因信用卡及現金卡
    債過多無法償還，幾近崩潰始知受騙。
二、案經甲○○告訴及臺北市政府警察局士林分局報請臺灣士林
    地方法院檢察署檢察官偵查起訴。
    理  由
一、上揭犯罪事實，業據上訴人即被告乙○○於原審及本院審理
    時坦承不諱，核與告訴人甲○○迭於警詢、偵查及原審法院
    審理中指訴情節相符，並有合作金庫五州支庫（票號：PQ00
    00000號）、合作金庫中和分行（票號：XQ0000000號）、泛
    亞商業銀行營業部（票號：PB0000000號）支票及退票理由
    單共5紙、票號0000000號、面額24萬7千元、發票人乙○○
    之本票1紙、預借現金簽帳單3紙、甲○○所有中國信託銀行
    信用卡（帳號：0000000000000000號）、玉山銀行信用卡（
    帳號：0000000000000000號）及玉山銀行現金卡（帳號：00
    00000000000號）影本等在卷可稽，足認被告自白與事實相
    符，堪予採信。本件事證明確，被告犯行洵堪認定，應予依
    法論科。
二、核被告乙○○所為，係犯刑法第339條第1項詐欺取財罪。被
    告前後多次詐欺行為，時間緊接，所犯係構成要件相同之罪
    ，顯係出於概括犯意為之，為連續犯。雖被告行為後刑法第
    56條之規定，業經於95年7月1日修正公布刪除，惟此項修正
    不利被告，自仍應依被告行為時刑法第56條規定以一罪論。
    又被告有事實欄所載前案犯罪科刑並執行完畢之情形，有本
    院被告前案紀錄表及臺灣士林地方法院檢察署刑案資料查註
    紀錄表各1份在卷可查，其受有期徒刑執行完畢後，5年內再
    犯有期徒刑以上之本罪，為累犯。被告行為後刑法第47條業
    經於95年7月1日修正公布施行，惟此項修正對被告並無利益
    ，自仍應依被告行為時之刑法第47條之規定加重其刑。
三、原審因而予以論罪科刑，固非無見。惟被告於本院審理中業
    與被害人甲○○達成和解，悉數返還所詐金額，有和解書乙
    份附卷可稽，原審未及審究，自有可議。被告上訴請求輕判
    ，核有理由，自應由本院將原判決予以撤銷改判。爰審酌被
    告之素行，犯罪動機，所生損害暨犯後已與被害人和解賠償
    損害等一切情狀，量處有期徒刑伍月。又被告行為後刑法第
    41條第1項前段之規定，業經於95年7月1日修正公布施行，
    修正後之該條易科罰金之折算標準以新臺幣1千元、2千元或
    3千元折算一日，此項修正不利被告，自仍應依修正前之該
    條項規定，諭知易科罰金之折算標準以佰元折算壹日。
據上論斷，應依刑事訴訟法第369條第1項前段、第364條、第299
條第1項前段，刑法第339條第1項、第2條第1項前段，修正前刑
法第56條、第47條、第41條第1項前段，廢止前罰金罰鍰提高標
準條例第1條前段、第2條，現行法規所定貨幣單位折算新台幣條
例第2條，判決如主文。
本案經檢察官蔡薰慧到庭執行職務。
中    華    民    國    95    年    8     月    31    日
                  刑事第十二庭  審判長法  官  蔡永昌
                                      法  官  張正亞
                                      法  官  陳榮和
以上正本證明與原本無異。
不得上訴。
                                      書記官  劉麗芬
中    華    民    國    95    年    9     月    1     日
附錄：本案論罪科刑法條全文
中華民國刑法第339條第1項
（普通詐欺罪）
意圖為自己或第三人不法之所有，以詐術使人將本人或第三人之
物交付者，處5年以下有期徒刑、拘役或科或併科1千元以下罰金
。


司法院資訊處製作；財團法人民間司法改革基金會備份。
